---
title: "Primer Examen Parcial de Estadística"
author: "Eréndira Munguía Villanueva"
date: "4/1/2022"
output:
  html_document: 
    keep_md: yes
params:
  nombre: Estudiante
---


**Nombre: `r params$nombre `**

```{r Ejercicio1, include=FALSE}

a1=sample(1:10, 1)
b1=sample(15:18, 1)

datos1 = round(runif(20, a1, b1))

var1=round(var(datos1),2)


```
1. Considera el siguiente conjunto de datos:  


{`r datos1`}


  a) Comprueba que la media, mediana, primer y tercer cuartil son como aparecen en el resumen:  

```{r Respuestas1, echo=FALSE}
summary(datos1)
```
  
  b) Calcula su rango y comprueba que su varianza es `r var1`.  


```{r Ejercicio2, include=FALSE}
c=sample(40:70, 1)
datos2 = round(rnorm(20, c, 2),1)

var2=round(var(datos2),2)

```
2. Considera el siguiente conjunto de datos:
{`r datos2`}  


  a) Comprueba que la media, mediana, primer y tercer cuartil son como aparecen en el resumen:  

```{r Respuestas2, echo=FALSE}
summary(datos2)
```
  
  b) Calcula su rango y comprueba que su varianza es `r var2`.  
  


3. Sea $\bar{x}$ la media y $s^2_x$ la viarianza del conjunto de datos numéricos ${x_1,...,x_n}$. Sea $\bar{y}$ la media y $s^2_y$ la varianza de los datos transformados $y_i=ax_i+c$ para $i=1,...,n$, en donde $a$ y $c$ son dos constantes arbitrarias. Entonces
 a) $\bar{y}=a\bar{x}+c$
 b) $s_y^2=a^2s_x^2$
 
4. La siguiente tabla contiene sexo, peso de corazón y peso corporal de una población de gatitos ¿Qué tipo de variables aparecen?

```{r Ejercicio4, echo=FALSE}
library(MASS)
datos3=rbind(head(cats), tail(cats))
datos3
```

